【裁判字號】    97,訴,676
【裁判日期】    970314
【裁判案由】    毒品危害防制條例
【裁判全文】
臺灣高雄地方法院刑事裁定               97年度訴字第676號
公  訴  人  臺灣高雄地方法院檢察署檢察官
被      告  甲○○
上列被告因違反毒品危害防制條例案件，經檢察官提起公訴（
97年度毒偵字第322 號），被告於準備程序中就被訴事實為有罪
之陳述，經告知簡式審判程序之旨，並聽取公訴人、被告之意見
後，本院合議庭裁定由受命法官獨任進行簡式審判程序，判決如
下：
    主  文
甲○○施用第一級毒品，處有期徒刑陸月。又施用第二級毒品，
處有期徒刑參月。扣案之甲基安非他命貳小包（毛重分別為：壹
點玖公克及參點捌公克），沒收銷燬之；玻璃球吸食器壹個，沒
收。應執行有期徒刑捌月。扣案之甲基安非他命貳小包（毛重分
別為：壹點玖公克及參點捌公克），沒收銷燬之；玻璃球吸食器
壹個，沒收。
    事  實
一、甲○○於民國96年間因施用毒品案件，經臺灣高雄地方法院
    裁定送臺灣高雄看守所附設勒戒處所觀察、勒戒後，認無繼
    續施用毒品之傾向，於96年3 月19日釋放，詎仍未戒絕毒癮
    ，復基於施用第一級毒品海洛因及第二級毒品甲基安非他命
    之犯意，於96年11月28日某時許，在其位於高雄縣阿蓮鄉○
    ○村○○路148 號住處，以將海洛因摻入香煙中再點火吸食
    之方式，施用第一級毒品海洛因1 次；復於同日某時許，在
    同一地點，以玻璃球燒烤方式，施用第二級毒品甲基安非他
    命1 次。嗣經警於96年11月29日凌晨0 時55分許，在高雄縣
    阿蓮鄉○○路33號前查悉，並當場自甲○○所有之工作服口
    袋內，扣得第二級毒品甲基安非他命2 小包（毛重分別為
    1.9 公克及3.8 公克）及玻璃球吸食器1 個，再將其於警局
    內親自採集封緘之尿液送驗後確認上情。
二、案經高雄縣政府警察局湖內分局報請臺灣高雄地方法院檢察
    署檢察官偵查起訴。
    理  由
一、本件被告甲○○所犯係死刑、無期徒刑、最輕本刑為3 年以
    上有期徒刑以外之罪，其於準備程序中就被訴事實為有罪之
    陳述，經法官告知簡式審判程序之旨，並聽取公訴人及被告
    之意見後，認為適宜由受命法官獨任進行簡式審判程序，依
    刑事訴訟法第273 條之1 第1 項規定，裁定由受命法官獨任
    進行審判程序，合先敘明。
二、訊據被告對於前揭犯罪事實坦承不諱，且被告被警查獲當日
    所採集之尿液，經送臺灣檢驗科技股份有限公司檢驗，以酵
    素免疫分析法（EIA） 初步篩檢，並以氣相層析質譜法（
    GC/M S）複驗確認，結果甲基安非他命及嗎啡均呈陽性反應
    ，有該公司出具之濫用藥物尿液檢驗報告（檢體編號：0549
    號）、高雄縣政府警察局湖內分局阿蓮分駐所毒品案件嫌犯
    尿液採證檢體代號與真實姓名對照表各1 紙在卷可稽（偵卷
    30頁），復有業已扣案之第二級毒品甲基安非他命2 小包（
    毛重分別為1.9 公克及3.8 公克）及被告供施用第二級毒品
    安非他命之用之玻璃球吸食器1 個等物、警方所製扣押筆錄
    、扣押物品目錄表、扣押物品清單、扣押物照片附卷可憑。
    足徵被告前開自白，核與事實相符，堪可採為論罪科刑之依
    據。故本案事證明確，被告犯行，已堪認定。
三、被告前因施用毒品案件，經法院裁定送臺灣高雄看守所附設
    勒戒處所觀察、勒戒後，認無繼續施用毒品之傾向，於96
    年3 月19日釋放出所，有臺灣高等法院被告前案紀錄表1 份
    在卷可稽。是被告於觀察、勒戒執行完畢釋放後，5 年內再
    犯本案之毒品危害防制條例第10條第1 項、及同條第2 項之
    罪，堪以認定，應予依法論科。
四、核被告所為，係犯毒品危害防制條例第10條第1 項之施用第
    一級毒品罪及同條第2 項之施用第二級毒品罪。被告持有第
    一、二級毒品之低度行為應為施用第一、二級毒品之高度行
    所吸收，均不另論罪。被告所犯上開二罪，犯意各別，罪名
    互異，應予分論併罰。爰審酌被告前有施用毒品紀錄，素行
    不佳，曾因施用毒品經觀察、勒戒後，竟仍未能遠離毒品，
    顯見其戒除毒品之意志不堅、決心不足，惟念其於犯罪後尚
    能坦承犯行，並表悔意，犯後態度尚屬良好，及施用毒品係
    自我戕害行為，並未危害他人等一切情狀，酌情量處如主文
    所示之刑，並定應執行之刑，以資儆懲。
五、扣案之第二級毒品甲基安非他命2 小包（毛重分別為1.9 公
    克及3.8 公克），不問屬於犯人與否，均應依毒品危害防制
    條例第18條第1 項前段規定，沒收銷燬之。至玻璃球吸食器
    1 個，為被告用以施用毒品而為其供犯罪所用之物，且屬被
    告所有，業經被告陳明在卷，爰依刑法第38條第1 項第2款
    規定諭知沒收，附此敘明。
據上論斷，應依刑事訴訟法第273 條之1 第1 項、第299 條第1
項前段，毒品危害防制條例第10條第1 項、第2 項、第18條第1
項前段，刑法第11條、第51條第5 款、第38條第1 項第2 款，判
決如主文。
本案經檢察官程明慧到庭執行職務。
中    華    民    國    97    年    3    月    14    日
                  刑事第十二庭  法  官  張  震
以上正本證明與原本無異。
如不服本判決應於收受本判決後10日內向本院提出上訴書狀，並
應敘述具體理由，如未敘述上訴理由者，應於上訴期間屆滿後20
日內補提理由書狀於本院（均須按他造當事人之人數附繕本）「
切勿逕送上級法院」。
中    華    民    國    97    年    3     月    17    日
                                書記官  鄒秀珍
附錄法條：
毒品危害防制條例第10條
施用第一級毒品者，處 6 月以上 5 年以下有期徒刑。
施用第二級毒品者，處 3 年以下有期徒刑。


司法院資訊處製作；財團法人民間司法改革基金會備份。
